臺灣高等法院臺中分院刑事判決　　　　　 民國九十一年度上易字第號一九五九號
　　上　訴　人
　　即　被　告　乙○○
　　　　　　　　丙○○
　　共　　　同
　　選任辯護人　曾能煜　律師
　　　　　　　　徐國楨　律師
右上訴人因賭博案件，不服臺灣苗栗地方法院中華民國九十一年九月廿一日第一審判
決（民國九十一年度易字第一二二號，起訴案號：臺灣苗栗地方法院檢察署民國九十
年度偵字第二○四五號），提起上訴，本院判決如左：
    主 　 文
原判決撤銷。
乙○○共同以賭博為常業，處有期徒刑伍月，如易科罰金，以佰元折算壹日。
丙○○共同以賭博為常業，累犯，處有期徒刑陸月，如易科罰金，以佰元折算壹日
。
    事　  實
一、乙○○與曾於民國（下同）八十七年十月二十二日因贓物案件，經本院判處有期
    徒刑八月確定，於同年十一月七日因羈押期滿執行完畢之丙○○（綽號大頭），
    各自八十九年十月底（乙○○）及同年十二月二十二日（丙○○）均至九十年六
    月間止，受僱於陳皓翔（另經檢察官偵辦中）所經營，位在苗栗縣竹南鎮○○里
    ○○街五十號，公眾得出入之「龍門遊藝埸」，分別擔任為現場經理人（即現場
    負責人乙○○擔任日間、丙○○擔任夜間），並從事兌換現金工作；陳皓翔並僱
    用不知情之劉菁惠為開分及洗分員。乙○○、丙○○二男等於受僱期間，均與陳
    皓翔基於共同犯罪之意思聯絡，先後多次利用遊藝埸內擺設之「水果檯」十二台
    、「麻將檯」（六台：一般麻將四台、十三支麻將二台）、「七ＰＫ檯」十一台
    、「小丑機檯」三台、起八機台五台、「皇冠列車機檯」五台、「彈珠檯」一台
    等電動賭博機具共四十三台，以各該電動賭博機具與前來賭博之不特定人賭博財
    物，並恃以為生，以之為常業。賭博方法係由賭客在每次下注之前，先以現金二
    比一、一比一、一比二或一比十之比例開分，由賭客自行操作機具，並將賭客所
    兌換得之分數顯示於機具上，賭客再以機具上之分數下注，如押中，則可贏得機
    具上所顯示倍數之積分，如未押中，則賭客所下注之分數即歸陳皓翔取得。俟賭
    客賭博終了，即可以該電動賭博機具上面所顯示之分數向劉菁惠洗分兌換積分卡
    ，以供日後再持以玩賭上開電動賭博機具，亦可憑所累計之積分卡分數，以上述
    比例向乙○○及丙○○兌換現金。在上開期間之八十九年一月間某日下午三、四
    時許，范振郎前往該「龍門遊藝場」開分賭博，贏得積分八千分，即向櫃台換得
    新臺幣（下同）一千元積分卡四張，再至該遊藝場地下室向乙○○換取現款四千
    元，另曾瓊玉於八十九年七、八月間，亦至該遊藝場把玩賭博，將贏得之積分換
    取積分卡，再至該地下室分別向乙○○、丙○○換取現款，又於九十年間農曆過
    年，亦至該遊藝場賭博，贏得積分四千分，於換得積分卡後，再向乙○○換取二
    千元現金。嗣於九十年三月一日晚十時三十分許，苗栗縣警察局竹南分局接獲民
    眾檢舉而查獲上情，並扣得前開機台四十三台（雖經取締員警責付乙○○保管，
    但據乙○○告稱已經老闆陳皓翔處分變賣，目前人在大陸；乙○○涉嫌妨害公務
    部分，另移送台灣苗栗地方法檢察署偵辦）。
二、案經苗栗縣警察局竹南分局移送台灣苗栗地方法院檢察署檢察官偵查起訴。
    理　  由
一、訊據上訴人即被告乙○○與丙○○均矢口否認有前揭常業賭博犯行，一致辯稱，
    伊二人雖受僱為現場負責人，但遊藝埸內並無兌換現金之賭博情事云云。惟查右
    揭事實，業據證人曾瓊玉於警訊偵查及原審審理中證稱，在上開龍門遊藝場玩賭
    ，以積分卡向乙○○、邱育政換過現金．．．明確在卷（見偵查卷第十三、五八
    頁至第五九項及原審九十一年八月二十八日審理筆錄），復經證人范振郎於警訊
    、原審供證曾前往上開龍門遊藝場以上開電動機具玩賭，並以積分向被告乙○○
    兌換現金之情明確在卷（見偵查卷第七十頁、原審卷八○、八一頁）。參以證人
    二人等與被告間並無挾怨報復之情事，其證詞又無瑕疵可指，衡情自堪信為真實
    。被告二人雖又辯稱證人等二人與渠等曾在上開龍門遊藝場因細故爭吵，證人可
    能因之懷恨在心而誣指龍門遊藝場經營賭博兌換現金云云。然被告等所指之爭吵
    情形，不惟證人等否認，被告等復無法提出有利之證明方向供法院調查參酌，是
    其所辯與證人間有閒隙等情，是否可信，即足生疑義。另審酌證人二人分別於原
    審不同庭期，經公訴人為主詰問及被告二人當場提出問題發問，證人二人對於如
    何在上開龍門遊藝場玩賭及兌換現金一事，供證內容大致相符，並無串證情形，
    足證證人二人間之證詞與事實相符；再衡量被告等若無在上開經營賭博兌換現金
    情事，共犯陳皓翔自可光明正大繼續經營，又何必甘犯妨害公務之罪名，將警方
    查扣交付被告乙○○保管之上開賭博機具四十三台，如被告乙○○所稱，加以擅
    自處分變賣，再潛逃大陸之理，益見其畏罪潛逃心虛之情。被告二人所辯，應係
    事後卸責之詞，不足採信。此外有事實欄所示之賭博機台四十三台可資佐證，被
    告二人之犯行均堪認定。
二、被告二人坦承受僱在上開龍門遊藝場期間並無其他工作，顯係恃賭為生以此為常
    業，核其所為，係犯刑法第二百六十七條之常業賭博罪，被告二人與陳皓翔間，
    具犯意連絡及行為分擔，均為共同正犯。被告丙○○曾於八十七年十月二十二日
    因贓物案件，經本院判處有期徒刑八月確定，於同年十一月七日因羈押期滿執行
    完畢，有台灣苗栗地方法院檢察署刑案資料查註紀錄表、台灣高等法院被告全國
    前案紀錄表各一份可稽，其於五年內再犯本件有期徒刑以上之罪，為累犯，應依
    刑法第四十七條規定加重其刑。
三、原審為科刑之判決，固非無見，惟原審既認定被告等二人與證人曾玉、范振郎
    及不特定人為賭博行為，但對於與證人曾玉、范振郎二人，如何賭博，如何兌
    換積分卡之現金，未於事實欄認定記載之，尚有未洽，被告等二人上訴意旨，仍
    執陳詞，否認犯罪，指摘原判決不當，雖無理由，然原判決既有上述可議之處，
    仍應予撤銷改判，審酌被告等正值壯年，不事正途而犯此罪，惟其等係受他人僱
    用，時間非長，為謀生計，出此下策，及參以被告邱育政為累犯等一切情狀，分
    別量處如主文第二、三項所示之刑，並均諭知易科罰金之折算標準。又扣案交付
    被告乙○○保管之賭博機台四十三檯，並非當場查獲之賭博機具，且被告乙○○
    既稱陳皓翔已處分變賣，有苗栗縣警察局竹南分局九十一年七月八日南警刑字第
    ０９１０００２２１７７號函附之警訊筆錄在卷可證，是該扣案證物既經變賣，
    所有權已移轉，已非屬共犯陳皓翔所有，亦不能依刑法第三十八條宣告沒收，附
    此敘明。
四、據上論斷，應依刑事訴訟法第三百六十九條第一項前段、第三百六十四條、第二
    百九十九條第一項前段，刑法第二十八條、第二百六十七條、第四十七條、第四
    十一條第一項前段，罰金罰鍰提高標準條例第一條前段、第二條，判決如主文。
本案經檢察官甲○○到庭執行職務。
中   華      民      國　  九十一     年     十一      月   二十七   日
                                   臺灣高等法院臺中分院刑事第一庭
                                   　　　審判長法  官　陳　紀　綱
                                   　　　　　　法　官  方  艤  駐
                                   　　　　　　法　官　陳　登　源
右正本證明與原本無異。
不得上訴。
                                               書記官　林　明　冬
中      華      民      國　  九十一     年     十一      月   二十八   日
附錄論罪科刑法條：
刑法第二百六十七條：以賭博為常業者，處二年以下有期徒刑，得併科一千元以下罰
                    金。
                                                              　　　　　Ｆ
